臺灣高等法院刑事裁定　　　　　　　　　 96年度抗字第115號
抗　告　人
即　受刑人　甲○○
上列受刑人因聲請撤銷緩刑案件，不服臺灣板橋地方法院中華民
國95年12月27日所為裁定（95年度撤緩字第168號），提起抗告
，本院裁定如下：
    主  文
抗告駁回。
    理  由
一、按刑法關於撤銷緩刑宣告之規定，業於94年2月2日修正公布
    ，並自95年7月1日起生效施行。而依刑法施行法第6條之1規
    定，於刑法修正施行前，受緩刑之宣告，刑法修正施行後，
    仍在緩刑期內者，適用刑法修正後之規定。次按，受緩刑之
    宣告，於緩刑期內因故意犯他罪，而在緩刑期內受得易科罰
    金之有期徒刑、拘役或罰金之宣告確定者，足認原宣告之緩
    刑難收其預期效果，而有執行刑罰之必要者，得撤銷其宣告
    ，修正後刑法第75條之1第1項第2款定有明文。
二、原裁定意旨略以：受刑人甲○○因違反家庭暴力防治法案件
    ，前經本院以94年度簡字第6115號判處拘役50日、緩刑2年
    ，於95年3月17日確定，其緩刑期間係自95年3月17日起至97
    年3月16日止。詎受刑人於緩刑期內之95年7月1日，再因違
    反家庭暴力防治法案件，經本院以95年度簡字第5437號判處
    得易科罰金之拘役59日確定等情，有上揭刑事判決2件、臺
    灣高等法院被告前案紀錄表1件在卷足憑。是本件受刑人甫
    於95年3月17日獲緩刑宣告確定，竟不知戒慎其行，又再次
    違反通常保護令，對家庭成員為騷擾行為，顯無悔悟之心，
    足認原宣告之緩刑難收預期效果，而有執行刑罰之必要，已
    合於刑法第75條之1第1項第2款所定撤銷緩刑宣告原因，爰
    撤銷緩刑之宣告，經核於法並無不當。
三、抗告意旨略以：受刑人於緩刑期間確有深切悔悟，且受刑人
    業已按時工作，不再和原告有所爭執，附上原告賴秉淵及其
    妻賴李彩碧之同意認同狀予法官認定，請法官給予受刑人自
    新機會，切莫撤銷緩刑云云。經查，宣告緩刑之目的在於使
    惡性輕微之被告或偶發犯、初犯，改過自新而設。本件受刑
    人甲○○前因違反家庭暴力防治法案件，經原法院判處拘役
    50日，緩刑2年確定，並於95年3月17日確定。後於緩刑期內
    之95年7月1日，再因違反家庭暴力防治法案件，經原法院於
    緩刑期內之95年9月11日判處得易科罰金之拘役59日確定。
    倘若受刑人果有改過遷善真意，於上開案件宣告緩刑後即應
    知所警惕，思過向善，然受刑人於上開案件宣告緩刑後未滿
    4 月，即再以相仿之手法犯罪，顯見受刑人未能因前開審判
    程序而遵守法律之規定，並深切記取其行為對他人傷害之教
    訓，惟有執行刑罰，始得令受刑人知所警惕，而生懲治之效
    ，故本院認原宣告之緩刑，確已難收其預期效果，而有撤銷
    其緩刑之必要。是本件抗告為無理由，應予駁回。
據上論斷，應依刑事訴訟法第412條，裁定如主文。
中　　華　　民　　國　　96　　年　　2 　　月　　9 　　日
                  刑事第十五庭審判長法  官  吳昭瑩
                                    法  官  李釱任
                                    法  官  蘇隆惠
以上正本證明與原本無異。
不得再抗告。
                                    書記官  吳玉華
中　　華　　民　　國　　96　　年　　2 　　月　　12　　日
